ACORDAO-COMPLETO-2414245

ACÓRDÃO DE RELAÇÃO

ACÓRDÃO DE RELAÇÃO 2636/2020 ATA 38/2020 - PLENÁRIO

Acórdão 2636/2020-TCU-Plenário
Vistos, relacionados e discutidos estes autos de acompanhamento do Programa de Segurança e Sinalização Rodoviária (BR-Legal) , a cargo do Departamento Nacional de Infraestrutura de Transportes (DNIT) , com vistas a subsidiar análise das contas do DNIT referentes ao exercício de 2014, em cumprimento à determinação exarada no Acórdão 2888/2013-TCU-Plenário;
Considerando que, no curso da instrução do processo de acompanhamento (peça 25) , foi promovida audiência dos responsáveis do DNIT em razão de irregularidades relacionadas ao atraso na execução do Programa de Segurança e Sinalização Rodoviária, sem que tenha sido aplicada multa contratual aos responsáveis, bem como em decorrência de não-contratação, pela autarquia federal, dos serviços de supervisão e gerenciamento dos ajustes para apoio à fiscalização do programa BR-Legal;
Considerando que foi promovida oitiva do DNIT e da empresa líder do consórcio responsável pela execução do contrato 473/2013, em razão de falhas na aplicação de pintura de faixas sem a instalação de tachas refletivas, além da extrapolação dos percentuais acumulados anuais de execução financeira para o grupo dispositivos de segurança, em desacordo com o edital do RDC 852/2012, o art. 3º da Lei 12.462/2011 e o art. 63 da Lei 4.320/1964;
Considerando que os fatos ensejadores das audiências dos responsáveis do DNIT já foram apreciados pelo Acórdão 2011/2015-TCU-Plenário, relator E. Ministro-Substituto Augusto Sherman Cavalcanti;
Considerando que as contas do DNIT relativas ao exercício de 2014 já foram julgadas regulares com ressalva pelo Acórdão 6913/2016-TCU-Primeira Câmara;
Considerando, por fim, que foram considerados satisfatórios os esclarecimentos prestados pelo DNIT e pelo líder do consórcio responsável pela execução do contrato 473/2013;
	Os Ministros do Tribunal de Contas da União, reunidos em sessão do Plenário, ACORDAM, por unanimidade, com fundamento no art. 1º, inciso II, da Lei 8.443/92, c/c o art. 143, 169, inciso III, do Regimento Interno, em tornar insubsistentes as audiências dos responsáveis do Departamento Nacional de Infraestrutura de Transporte (DNIT) ,  acolher as manifestações das oitivas do DNIT e do líder do consórcio responsável pela execução do contrato 473/2013, ordenar o arquivamento do processo a seguir relacionado e dar ciência ao Departamento Nacional de Infraestrutura de Transportes (DNIT) e à Sitran Comercio e Industria de Eletrônica Ltda., de acordo com os pareceres emitidos nos autos:
	1. Processo TC-Processo 006.371/2014-0 (Acompanhamento) 
	1.1. Responsáveis: Adailton Cardoso Dias (XXX.812.585-XX) ; Arthur Luis Pinho de Lima (XXX.777.568-XX) ; Euripedes Domingos Maestri Junior (XXX.876.906-XX) ; Jaqueline Santos da Cunha Filippo (XXX.939.447-XX) ; Lucas Alberto Vissotto Junior (XXX.730.311-XX) ; Romeu Scheibe Neto (XXX.461.530-XX) .
	1.2. Interessados: Departamento Nacional de Infraestrutura de Transportes (04.892.707/0001-00) ; Sitran Comercio e Industria de Eletrônica Ltda. (02.004.950/0001-10) .
	1.3. Entidade: Departamento Nacional de Infraestrutura de Transportes (DNIT) .
	1.4. Relator: Ministro Walton Alencar Rodrigues.
	1.5. Representante do Ministério Público: não atuou.
	1.6. Unidade Técnica: Secretaria de Fiscalização de Infraestrutura Rodoviária e de Aviação Civil (SeinfraRod) .
	1.7. Representação legal: Airton Rocha Nobrega (5369/OAB-DF) e outros. 
	1.8. Determinações/Recomendações/Orientações: não há.

Departamento Nacional de Infraestrutura de Transportes (DNIT).

Adailton Cardoso Dias (XXX.812.585-XX); Arthur Luis Pinho de Lima (XXX.777.568-XX); Euripedes Domingos Maestri Junior (XXX.876.906-XX); Jaqueline Santos da Cunha Filippo (XXX.939.447-XX); Lucas Alberto Vissotto Junior (XXX.730.311-XX); Romeu Scheibe Neto (XXX.461.530-XX).

WALTON ALENCAR RODRIGUES

Não atuou.

ACOMPANHAMENTO (ACOM)

Secretaria de Fiscalização de Infraestrutura Rodoviária e de Aviação Civil (SeinfraRod).